臺灣臺北地方法院交通事件裁定　　　　　　　　　　九十一年度交聲字第六六一號
　　原處分機關　台北市交通事件裁決所
　　異 議人即
　　受 處分 人　甲○○
右列受處分人因違反道路交通管理處罰條例案件，對於台北市交通事件裁決所中華民
國九十一年四月十五日所為之處分（原處分案號：北市裁三字第裁00－00000
0000號、北市裁三字第裁00－000000號），及九十一年四月十七日所為
之處分（原處分案號：北市裁三字第裁00－000000號）聲明異議，本院裁定
如左：
    主  文
異議均駁回。
    理  由
一、按道路交通管理處罰條例所稱之汽車，依該條例第三條第八款規定包括機器腳踏
    車，又汽車駕駛人，爭道行駛，不依規定駛入來車道者，處新臺幣六百元以上一
    千八百元以下罰鍰，並記違規點數一點，道路交通管理處罰條例第四十五條第三
    款、第六十三條第一項第一款分別定有明文。又按汽車在停車場內或路邊准停車
    處所停車時，應依規定停放，不得紊亂，道路交通安全規則第一百十二條第一項
    第十四款定有明文。而汽車駕駛人停車時，停車位置不依規定者，處新臺幣（以
    下同）六百元以上一千二百元以下罰鍰，道路交通管理處罰條例第五十六條第一
    項第九款亦有明文。再按汽車有燈光、雨刮、喇叭、照後鏡、排氣管、消音器或
    其他設備不全，或擅自增、減、變更原有規格之設備，或損壞不予修復者，處汽
    車所有人新台幣（下同）九百元以上一千八百元以下罰鍰，上開條例第十六條第
    一項第二款亦有規定。次按逕行舉發違反道路交通管理事件，經汽車所有人依通
    知單之應到案日期前到案，並告知違規駕駛人姓名、身分證統一編號及住址者，
    處罰機關應即另行通知違規駕駛人到案依法處理；逾應到案日期，處罰機關應依
    道路交通管理處罰條例第八十五條第三項規定處罰該汽車所有人，違反道路交通
    管理事件統一裁罰標準及處理細則第二十四條亦定有明文。
二、本件受處分人即異議人甲○○所有車號ＥＤＱ－九一三號輕機車，於民國八十八
    年三月十六日八時五十分許、同年五月十四日十五時二十分許、及同年十月二十
    三日十六時二十五分許，分別在台北市○○○路、中山北路三段及民權西路等處
    ，因有不依規定駛入來車道、違規停車（執行拖吊）、未裝後照鏡等違規事實，
    經台北市政府警察局大同分局寧夏派出所員警丁國棟、及台北市政府警察局交通
    警察大隊第二分隊、及延平派出所等機關，以受處分人所有之車輛有違反道路交
    通管理處罰條例第四十五條第一項第三款、第五十六條第一項第九款、第十六條
    第一項第二款之行為逕行掣單舉發。嗣受處分人收受舉發通知單後，因未於舉發
    通知單上所載應到案日期前申訴，亦未告知實際駕駛人，原處分機關經調查乃依
    上開條例之規定及違反道路交通管理事件統一裁罰標準表，於九十一年四月十五
    日以北市裁三字第裁00－000000000號、北市裁三字第裁00－00
    0000號），及九十一年四月十七日以北市裁三字第裁00－000000號
    分別裁處異議人一千八百元、一千二百元及一千八百元之罰鍰。
三、受處分人聲明異議意旨略以：系爭輕機車已於八十三年三月二十二日出售予陳淑
    玲，該機車均由陳淑玲使用，迄今未辦理過戶，但仍不應由其負責云云，惟查：
    受處分人既不爭執違規事實之真正，而上開機車業經其出售予陳淑玲乙情，雖據
    其提出切結書一紙為證，惟衡諸上開切結書僅記載陳淑玲有向本件異議人購車之
    事實，然案外人陳淑玲是否已依約付清價金、何以迄今未辦理過戶、舉發當時之
    所有權歸屬等情，均未見於切結書上載明，是僅憑上開切結書尚無從證明陳淑玲
    為系爭違規機車之所有人，且異議人甲○○及證人陳淑玲經本院多次傳喚均未到
    庭陳述案情，異議人復未能提供其他積極證據以供本院調查，是其以前開情詞置
    辯，尚難認為可採，本件事證明確，受處分人之違規行為堪以認定。
四、綜上所述，受處分人所有前開車號之輕機車，確有於前開時、地，因有不依規定
    駛入來車道、違規停車（執行拖吊）、未裝後照鏡等違規事實，原處分機關依前
    揭道路交通管理處罰條例第四十五條第一項第三款、第五十六條第一項第九款、
    第十六條第一項第二款及違反道路交通管理事件統一裁罰標準表規定各裁處異議
    人罰鍰一千八百元、一千二百元及一千八百元，均核無違誤，本件受處分人之異
    議為無理由，自應將其異議均駁回。
據上論斷，應依道路交通案件處理辦法第十九條，裁定如主文。
中      華     民      國      九十一    年      十一      月     六    日
                                      臺灣臺北地方法院交通法庭
                                          法  官  吳  佳  薇
如不服本裁定，應於裁定送達後五日內向本院提出抗告狀。
右正本與原本無異。
                                          書記官  許  博  為
中      華     民      國      九十一    年      十一      月     六    日
